【裁判字號】    97,上易,490
【裁判日期】    970818
【裁判案由】    竊盜
【裁判全文】
臺灣高等法院臺南分院刑事判決         97年度上易字第490號
上  訴  人
即  被  告  甲○○
上列上訴人因竊盜案件，不服臺灣雲林地方法院九十七年度易字
第三二五號中華民國九十七年五月廿日第一審判決（起訴案號：
臺灣雲林地方法院檢察署九十七年度偵字第二八○號、第一九八
六號），提起上訴，本院判決如下：
    主  文
上訴駁回。
    理  由
一、依刑事訴訟法第三百五十條、第三百六十一條、第三百六十
    二條、第三百六十七條規定，不服地方法院之第一審判決而
    上訴者，須提出上訴書狀，並應敘述具體理由，為上訴必備
    之程式；其所提出之書狀未敘述上訴理由，或僅曾以言詞陳
    述上訴理由者，均應於上訴期間屆滿後二十日內補提理由書
    於第一審法院。第一審法院經形式審查，認逾期未補提上訴
    理由者，應定期間先命補正；逾期未補正者，為上訴不合法
    律上之程式，應以裁定駁回。倘已提出上訴理由，但所提非
    屬具體理由者，則由第二審法院以上訴不合法律上之程式，
    判決駁回。而所謂具體理由，必係依據卷內既有訴訟資料或
    提出新事證，指摘或表明第一審判決有何採證認事、用法或
    量刑等足以影響判決本旨之不當或違法，而構成應予撤銷之
    具體事由，始克當之（例如：依憑證據法則具體指出所採證
    據何以不具證據能力，或依憑卷證資料，明確指出所為證據
    證明力之判斷如何違背經驗、論理法則）；倘僅泛言原判決
    認定事實錯誤、違背法令、量刑失之過重或輕縱，而未依上
    揭意旨指出具體事由，或形式上雖已指出具體事由，然該事
    由縱使屬實，亦不足以認為原判決有何不當或違法者（例如
    ：對不具有調查必要性之證據，法院未依聲請調查亦未說明
    理由，或援用證據不當，但除去該證據仍應為同一事實之認
    定），皆難謂係具體理由，俾與第二審上訴制度旨在請求第
    二審法院撤銷、變更第一審不當或違法之判決，以實現個案
    救濟之立法目的相契合，並節制濫行上訴（九十七台上八九
    二號判決參照）。
二、上訴意旨略以：被告已坦承犯罪，並配合偵辦，深信已無再
    犯之虞，請予從輕量刑，並予被告緩刑，以啟自新云云。然
    上訴人所提起第二審上訴，形式上雖提出書狀，敘述上訴理
    由，但就第一審判決，究竟有何具體事由，致判決不當或違
    法，並無一語涉及，自非屬得上訴第二審之具體理由。
三、次查本件上訴人所犯係刑法加重竊盜罪，法定本刑為六月以
    上五年以下有期徒刑，原判決以上訴人認罪，而量處法定最
    低度刑有期徒刑六月，並諭知得易科罰金，原判決所為量刑
    ，顯已符合罪刑相當原則，上訴人請求再予輕判，自無理由
    。又上訴人於九十七年一月十六日為本件加重竊盜犯行後，
    竟又於九十七年二月七日再犯普通竊盜罪，經台灣雲林地方
    法院於九十七年六月十三日以九十七年易字第二七一號判處
    有期徒刑六月確定，有台灣高等法院被告前案紀錄表在卷可
    憑（詳上訴卷十七至二二頁）。上訴人於本件加重竊盜犯行
    後，不到一個月竟又再犯竊盜罪，足見上訴人認其犯後已無
    再犯之虞，請予宣告緩刑，顯屬無稽。綜上所述，本件被告
    上訴理由，顯非具體，應予駁回。爰依刑事訴訟法第三百七
    十二條規定，不經言詞辯論，逕行判決。
據上論斷，應依刑事訴訟法第三百六十七條前段、第三百七十二
條，判決如主文。
中    華    民    國    97    年    8    月     18    日
                  刑事第六庭    審判長法  官  蔡崇義
                                      法  官  杭起鶴
                                      法  官  董武全
以上正本證明與原本無異。
不得上訴。
                                      書記官  許美惠
中    華    民    國    97    年    8    月     18    日


司法院資訊處製作；財團法人民間司法改革基金會備份。
